【裁判字號】    98,易,1211
【裁判日期】    980526
【裁判案由】    毒品危害防制條例
【裁判全文】
臺灣板橋地方法院刑事判決              98年度易字第1211號
公  訴  人  臺灣板橋地方法院檢察署檢察官
被      告  甲○○
                    （另案於臺灣臺北監獄臺北分監執行中）
上列被告因毒品危害防制條例案件，經檢察官提起公訴（98年度
毒偵字第2472號），被告於準備程序進行中為有罪陳述，經告知
簡式審判程序之旨，並聽取當事人之意見後，經本院合議庭裁定
由受命法官獨任進行簡式審判程序，判決如下：
    主  文
甲○○施用第二級毒品，累犯，處有期徒刑陸月，如易科罰金，
以新臺幣壹仟元折算壹日。
    事  實
一、甲○○前因施用毒品案件，經臺灣士林地方法院裁定送觀察
    、勒戒後，認無繼續施用毒品之傾向，於民國90年4 月24日
    執行完畢釋放出所，並經臺灣士林地方法院檢察署檢察官以
    90年度毒偵字第726 號為不起訴處分確定。復因侵占案件，
    經同法院以92年度易字第377號判處有期徒刑6月確定，已於
    93年12月29日縮刑期滿執行完畢。再因竊盜案件，經同法院
    以93年度易字第765號判處有期徒刑1年確定；另因施用毒品
    案件，經同法院以94年度易字第560號判處有期徒刑4月確定
    ；因竊盜案件，經同法院以94年度易字第578 號判處有期徒
    刑7 月確定，上開各案經同法院裁定應執行刑為有期徒刑1
    年8 月確定，於95年11月20日縮刑期滿執行完畢。96年間復
    因施用毒品案件，經同法院以96年度簡字第589 號判處有期
    徒刑6月，經減刑為有期徒刑3月確定，於97年7 月15日易科
    罰金執行完畢。詎其猶不思戒除毒癮，竟仍基於施用第二級
    毒品甲基安非他命之犯意，於98年2 月23日21時許，在臺北
    縣三重市臺北橋下某不知名網咖店之廁所內，施用第二級毒
    品甲基安非他命。嗣於翌（24）日1 時40分許，因另案在臺
    北縣蘆洲市○○路210號前為警緝獲，經採集其尿液送驗結
    果，呈安非他命類陽性反應，因而查悉上情。
二、案經臺北縣政府警察局蘆洲分局移送臺灣板橋地方法院檢察
    署檢察官偵查起訴。
    理  由
一、上揭事實，業據被告於本院準備程序中與審理時坦承不諱，
    且其於上揭時地為警查獲時所採取之尿液，經送請檢驗結果
    ，呈現甲基安非他命代謝物安非他命、甲基安非他命陽性反
    應，有濫用藥物檢驗報告乙紙附卷可稽，足徵被告前開自白
    與事實相符，應堪採信。
三、按甲基安非他命為毒品危害防制條例第2 條第2 項第2 款所
    稱之第二級毒品，不得施用、持有。次按，犯毒品危害防制
    條例第10條施用第二級毒品之罪者，檢察官應聲請法院裁定
    ，令被告入勒戒處所觀察、勒戒，經觀察、勒戒後，檢察官
    依據勒戒處所之陳報，認受觀察、勒戒人無繼續施用毒品傾
    向者，應即釋放，並為不起訴之處分；認受觀察、勒戒人有
    繼續施用毒品之傾向者，檢察官應聲請法院裁定令入戒治處
    所強制戒治，其期間為6 個月以上，至無繼續強制戒治之必
    要為止，但最長不得逾1 年，強制戒治期滿，應即釋放，由
    檢察官為不起訴之處分。觀察、勒戒或強制戒治執行完畢釋
    放後，5 年內再犯第10條之罪者，應依一般刑事訴訟程序予
    以起訴論罪科刑，此觀諸毒品危害防制條例第20條第1 項、
    第2 項、第23條第1 項、第2 項規定自明。而被告若於5年
    內已再犯，經依法追訴處罰，縱其第3 次（或第3 次以上）
    再度施用毒品之時間，在初犯經觀察、勒戒或強制戒治執行
    完畢釋放5 年以後，已不合於「5 年後再犯」之規定，且因
    已於「5 年內再犯」，顯見其再犯率甚高，原實施觀察、勒
    戒或強制戒治，已無法收其實效，即應依該條例第10條處罰
    （最高法院95年第7 次刑事庭會議決定可資參照）。被告既
    有如犯罪事實欄所示觀察、勒戒及論罪科刑之前科，有臺灣
    高等法院被告前案紀錄表乙份在卷可佐，本件施用毒品案件
    依前述規定自應予以起訴論罪科刑。是核被告所為，係犯毒
    品危害防制條例第10條第2 項之施用第二級毒品罪。其持有
    第二級毒品之低度行為，應為其後之施用高度行為所吸收，
    不另論罪。查被告曾有如犯罪事實欄所示之論罪科刑前科，
    已如前述，其於有期徒刑執行完畢後5 年內，故意再犯本案
    有期徒刑以上之罪，為累犯，應依刑法第47條第1 項規定加
    重其刑。爰審酌被告經觀察勒戒及論罪科刑後，仍未能戒絕
    毒癮，顯見其戒絕毒癮之意念非堅，惟念其施用毒品行為，
    乃屬對自身健康之戕害行為，及其犯罪動機、目的、手段等
    一切情狀，量處如主文所示之刑，並諭知易科罰金之折算標
    準，以資懲儆。
據上論斷，應依刑事訴訟法第273 條之1 第1 項、第299 條第1
項前段，毒品危害防制條例第10條第2 項，刑法第11條前段、第
47條第1 項、第41條第1 項，判決如主文。
本案經檢察官賴建如到庭執行職務。
中    華    民    國    98    年    5     月    26    日
               刑事第三庭  法  官  徐子涵
上列正本證明與原本無異。
如不服本判決，應於判決送達後10日內敘明上訴理由，向本院提
出上訴狀 (應附繕本) ，上訴於臺灣高等法院。其未敘述上訴理
由者，應於上訴期間屆滿後20日內向本院補提理由書「切勿逕送
上級法院」。
                           書記官  張桐嘉
中    華    民    國    98    年    5     月    27    日
附錄本判決論罪法條：
毒品危害防制條例第10條：
施用第1級毒品者，處6月以上5年以下有期徒刑。
施用第2級毒品者，處3年以下有期徒刑。


司法院資訊處製作；財團法人民間司法改革基金會備份。
